【裁判字號】    89,易,2025
【裁判日期】    890728
【裁判案由】    傷害
【裁判全文】
臺灣板橋地方法院刑事判決                        八十九年度易字第二二五號
    公  訴  人  臺灣板橋地方法院檢察署檢察官
    被      告  甲○○○
                乙○○
    右  一  人
    選任辯護人  王治魯
右列被告等因傷害案件，經檢察官提起公訴（八十九年度偵字第五九九四號），本院
判決如左：
    主  文
甲○○○傷害人之身體，處拘役貳拾日，如易科罰金，以參佰元折算壹日。
乙○○無罪。
    事  實
一、甲○○○係乙○○之婆婆，乙○○於民國八十八年十二月十八日晚上，與其父曾
    勇、其兄曾來發共同至甲○○○之弟弟位於台北縣三重市○○路○段一三六巷三
    六弄二八號一樓住處，欲與其夫莊武晴談離婚之事，然因乙○○與莊武晴就一些
    事爭吵不和，甲○○○亦因不同意兩人離婚，而與乙○○發生爭吵，乙○○於同
    日晚上八時三十分許，見莊武晴並不打算與其談離婚之事，即欲離去，甲○○○
    見狀，竟基於傷害之故意，從其背後打其背部，並拉其頭髮，致使乙○○受有頸
    後部浮腫二乘二公分之傷害。
二、案經乙○○訴由台北縣警察局三重分局報告台灣板橋地方法院檢察署檢察官偵查
    起訴。
    理  由
甲、有罪部分：
一、訊據被告甲○○○矢口否認有右揭傷害犯行，辯稱：當天並無有要談離婚，係伊
    遭告訴人乙○○及其父曾勇打，乙○○之哥哥則在旁觀看，莊武晴係打完架才來
    等語。經查右揭犯罪事實，業據告訴人乙○○於警訊、偵查及本院審理時指訴綦
    詳，核與證人曾勇、曾來發於偵查時證述之情節相符，並有診斷證明書一紙附卷
    可稽。而被告甲○○○於偵查亦曾供稱：「我媳婦先動手，我有還手」等語（見
    偵卷第二十五頁背面），且其於警訊中亦供稱：當時乙○○與其父親一起來找伊
    ，要談和伊兒子莊武晴離婚的事，伊當時不同意，乙○○就和伊吵架，雙方拉扯
    等語。是被告甲○○○所辯，應係臨訟卸責之詞，不足採信。本件事證明確，被
    告甲○○○之犯行，堪予認定。
二、核被告甲○○○所為，係犯刑法第二百七十七條第一項之傷害罪。爰審酌被告犯
    罪之動機、手段、所造成之傷害，及事後否認犯行無明顯悔過表現等一切情狀，
    量處如主文所示之刑，並諭知易科罰金之折算標準。
乙、無罪部分：
一、公訴意旨另以：被告乙○○於上開時地，有與告訴人甲○○○因細故發生爭執，
    基於傷害人之身體之犯意，出手毆打告訴人甲○○○，致甲○○○受有背部挫傷
    、右上、下肢外挫傷之傷害，因認被告乙○○亦涉有刑法第二百七十七條第一項
    普通傷害罪嫌云云。
二、按犯罪事實應依證據認定之，無證據不得推定其犯罪事實，刑事訴訟法第一百五
    十四條定有明文。又告訴人之告訴，係以使被告受刑事訴追為目的，是其陳述是
    否與事實相符，仍應調查其他事實以資審認，始得為不利被告之認定，最高法院
    五十二年度台上字第一三００號著有判例可資參照。公訴人認被告乙○○涉有上
    開罪嫌，無非係以告訴人甲○○○之指訴及卷附之診斷證明書一紙為主要論據。
三、訊據被告乙○○堅持否認有右揭傷害犯行，辯稱：伊並沒有出手打告訴人甲○○
    ○，是甲○○○出手打伊等語。經查證人即被告乙○○之父曾勇於偵查時證稱：
    渠等要離去時，告訴人甲○○○出手拉被告乙○○頭髮，其與兒子拉開他們，後
    來就回家；證人即被告乙○○之兄曾來發於偵查時亦證稱：告訴人出手打被告乙
    ○○背部及拉頭髮，渠等完全沒有動手等語。而觀之告訴人於警訊時陳稱：與被
    告乙○○拉扯間，乙○○徒手打伊，使伊手腳受傷；於偵查中則先供稱：被告用
    手打伊手及腳，後改稱用皮包打（見偵卷第十八頁）；後則稱：都係他們打伊；
    於本院訊問時則稱：伊被乙○○、曾勇打等語。是告訴人甲○○○前後所述係遭
    乙○○徒手或用皮包打，及僅遭乙○○或遭乙○○及曾勇打均不相同。復徵諸告
    訴人甲○○○雖於本院訊問時稱：其子係打完才來；然其於警訊中則稱：其與乙
    ○○拉扯時，其兒子莊武晴在旁，沒有參與吵架、勸阻等語，惟被告乙○○既係
    前往該地欲與其夫談離婚，則莊武晴焉可能不在場，由甲○○○出面談，是莊武
    晴當時應係在場；又甲○○○於本院訊問及審理時陳稱：該處係其弟住處，沒有
    很大間，其被乙○○打時，有叫的很大聲，但其弟沒出來看等情。既然告訴人甲
    ○○○被打時，其子在場，其子焉有可能不出面勸阻，況其又叫的很打聲，該處
    又不大，其弟聽聞其喊叫聲，亦應會出來探視，勸阻之，惟其子既未勸阻、其弟
    亦未出來看，足見告訴人應未遭被告乙○○毆打，被告乙○○所辯，應堪採信。
    再者，依告訴人甲○○○所提出之診斷證明書記載，甲○○○係於八十八年十二
    月二十五日醫院門診治療，離甲○○○所述被毆時間已相隔七日，況該診斷證明
    書僅能證明告訴人甲○○○確有受傷之事實，至於傷勢如何造成，並無從據以論
    斷。此外，復查無其他積極證據足認被告乙○○涉有公訴人所指訴之傷害犯行，
    揆諸前揭之說明，自難僅憑告訴人甲○○○片面之指訴，遽為不利被告乙○○之
    認定，被告乙○○之犯罪既不能證明，即應為無罪之諭知。
據上論斷，應依刑事訴訟法第二百九十九條第一項前段、第三百零一條第一項，刑法
第二百七十七條第一項、第四十一條，罰金罰鍰提高標準條例第一條前段、第二條，
判決如主文。
本案經檢察官李傳侯到庭執行職務
中      華      民      國    八十九    年      七      月    二十八    日
                                      臺灣板橋地方法院刑事第五庭
                                          法  官  李世華
右正本證明與原本無異。
如不服本判決，應於判決送達後十日內，向本院提出上訴狀。
                                          書記官  卓聖智
中      華      民      國    八十九    年      七      月    三十一    日
附錄論罪科刑法條
刑法第二百七十七條
傷害人之身體或健康者，處三年以下有期徒刑，拘役或一千元以下罰金。
犯前項之罪，因而致人於死者，處無期徒或七年以上有期徒刑，致重傷者，處三年以
上、十年以下有期徒刑。


司法院資訊處製作；財團法人民間司法改革基金會備份。
